最高法院刑事判決　　　　　　九十六年度台上字第一０三０號
上　訴　人　甲○○
　　　　　　　　　　樓（
　　　　　　乙○○
上列上訴人等因違反毒品危害防制條例案件，不服台灣高等法院
中華民國九十五年十二月五日第二審判決（九十五年度上訴字第
二七八０號，起訴案號：台灣桃園地方法院檢察署九十四年度偵
字第一七三九號，追加起訴案號：九十五年度蒞追字第一號），
提起上訴，本院判決如下：
    主  文
上訴駁回。
    理  由
按刑事訴訟法第三百七十七條規定，上訴於第三審法院，非以判
決違背法令為理由，不得為之。是提起第三審上訴，應以原判決
違背法令為理由，係屬法定要件。如果上訴理由狀並未依據卷內
訴訟資料，具體指摘原判決不適用何種法則或如何適用不當，或
所指摘原判決違法情事，顯與法律規定得為第三審上訴理由之違
法情形，不相適合時，均應認其上訴為違背法律上之程式，予以
駁回。本件上訴人甲○○上訴意旨略稱：證人翁耀宗因施用毒品
，於民國九十四年一月十二日為警察查獲，嗣經第一審法院裁定
觀察勒戒，其於受觀察勒戒執行中，何能向伊（甲○○）購買第
一級毒品？證人潘豐銘、司建銘二人，與伊未曾謀面，伊何來販
賣毒品予該二人？該二人是否因吸食毒品為邀減刑而胡亂為證述
？況查獲之海洛因毒品僅為０．０九公克，確為伊自己吸食之用
，認定該毒品係供販賣之用，實有未合。原判決有應調查之證據
未予調查、理由不備、不適用法則或適用不當等違法等語。上訴
人乙○○上訴意旨略稱：證人翁耀宗、潘豐銘、司建銘之警詢陳
述，屬於傳聞證據，雖渠等基本證述內容皆相一致，然並無指出
與伊（乙○○）有關之直接證據，伊曾經請求傳喚該等證人與伊
對質，原審並未傳喚該等證人，且於缺乏積極證據之情形，而對
伊為有罪之認定，實屬違法。伊於偵查中自白稱：伊曾經代替共
同被告甲○○前往桃園縣觀音鄉○○路之鐵工廠，交付第二級毒
品安非他命予翁耀宗，並將翁某交付之錢款新台幣（下同）二千
元代為收下，而後交還予共同被告甲○○，此乃吸毒者相互間之
調貨，並非販賣營利。又九十四年十月十二日下午，伊與甲○○
於該鐵工廠附近，被警察當場從甲○○之姪女身上查扣之第一級
毒品海洛因乃甲○○所有；證人蕭利誠並證稱：當天係甲○○要
求其開車，要求其照著所指示之路開車等語。此均可證明伊無參
與販賣第一級毒品之犯意及行為。原審認伊為販賣第一級毒品之
共同正犯，有理由不備之違法。況警察於九十四年一月十二日下
午二時，係查獲司建銘、翁耀宗、潘豐銘施用毒品，經私下協議
以「釣魚」方式，誘出所謂販賣毒品之人，手段已非合法、正當
。且該三名證人，並未經進行監聽、聲紋比對。亦未查獲販賣毒
品營利所用之帳冊、磅秤、分裝袋、相片等物以為佐證，原審竟
依共同連續販賣毒品罪對伊論罪科刑，此亦有違證據裁判主義之
原則等語。
惟查原判決認定上訴人甲○○、乙○○二人（下稱上訴人二人）
有原判決事實欄所載之犯行，因而撤銷第一審不當之科刑判決，
改判各論處其二人共同連續販賣第一級毒品、共同連續販賣第二
級毒品兩項併合處罰之罪刑，係依憑證人翁耀宗、潘豐銘、司建
銘三人（下稱翁耀宗等三人）於警訊、檢察官偵查中及於第一審
法院審理中所為基本事實相符合之指證（原判決並已明上揭證
人於警訊及檢察官偵查中之證述，分別符合刑事訴訟法第一百五
十九條之二及第一百五十九條之五第二項規定，得採為證據之理
由）；證人即查獲之警員吳孟典、黃智勇於第一審之證述；甲○
○於檢察官偵查中供稱：翁耀宗等三人打電話來叫我們幫他調毒
品，乙○○就主動送過去給他等語；乙○○於同偵查中供稱：伊
於案發前，曾幫甲○○送安非他命予翁耀宗等三人等語；參酌翁
耀宗等三人有吸食毒品惡習，亦有其三人經移送觀察、勒戒之前
科紀錄在卷可稽，再佐以扣案經法務部調查局鑑驗確屬於第一級
毒品海洛因之毒品一包（驗餘淨重０．０九公克）及甲○○所有
供聯絡販賣毒品所用之行動電話一具等證據，為其論罪之基礎。
復就上訴人二人於法院審理中否認犯行，辯稱：伊二人無販賣第
一級毒品海洛因，亦無販賣第二級毒品安非他命等語，認與事實
不符，委無足採，亦詳理由予以指駁。又按：警員黃智勇等人
因於九十四年一月十二日下午二時三十分，查獲翁耀宗等三人施
用毒品行為，經訊問翁耀宗等人，獲知渠等所施用毒品來源係購
自綽號「阿姐」（即甲○○）者，始要求翁耀宗配合警方查緝，
由翁耀宗以行動電話聯絡，併稱欲再向甲○○購買毒品海洛因，
因而查獲上訴人二人本件共同販賣毒品之犯行，此業經黃智勇於
九十五年三月二十九日於第一審證述明確，原審綜合上揭不利於
上訴人二人之證述及黃智勇之證述，認上訴人二人原有販賣毒品
之故意，警察辦案並無與翁耀宗等人交換條件或有所謂陷害教唆
不法情事，因而論定上訴人二人有原判決事實欄所載之犯行。且
原判決事實認定翁耀宗等人向上訴人二人購買第一級及第二級毒
品之行為，均在九十四年一月十二日之前，並未認定翁耀宗於九
十四年一月十二日後仍有向上訴人二人購買毒品之行為。所為論
斷，自核無不合。又上訴人乙○○於原審已自承其於第一審法院
審理中係因另案通緝而避不到庭（有其第二審上訴理由狀可稽）
。原審以證人翁耀宗等三人到庭作證時已由其指定辯護人為交互
詰問，乙○○於原審最後一次審判期日亦供稱無其他證據請求調
查等語，有各該審判筆錄可稽，因事證已明確，因而未再傳喚翁
耀宗等三人到庭作證，自難遽指有違背證據調查必要性之違誤。
上訴人二人其餘上訴意旨，徒憑己意，就原審採證認事職權之行
使，及原判決已論斷說明之事項，重複為事實之爭辯，任指原判
決有上訴意旨指摘之違誤，核與法律所規定得為第三審上訴理由
之違法情形不相適合。其二人上訴均違背法律上之程式，應予駁
回。
據上論結，應依刑事訴訟法第三百九十五條前段，判決如主文。
中　　華　　民　　國　九十六　年　　三　　月　　一　　日
                      最高法院刑事第八庭
                          審判長法官  陳　正　庸
                                法官  賴　忠　星
                                法官  林　開　任
                                法官  林　立　華
                                法官  林　勤　純
      本件正本證明與原本無異
                                      書  記  官
中　　華　　民　　國　九十六　年　　三　　月　　七　　日
                                                  Ａ
